---
title: "VIOLENCIA DE GÉNERO EN ESPAÑA"
output: 
  flexdashboard::flex_dashboard:
     storyboard: true
     theme: united
     logo: R-LadiesGlobal_RBG_online_LogoWithText_Horizontal - copia.png 
     social: ["twitter","instagram"]
---

```{r setup, include=FALSE}
library(flexdashboard)
library(leaflet.extras)
library(leaflet)
library(dplyr)
library(sp)
library(dplyr)
library(tibble)
library(readr)
library(tidyr)
library(ggplot2)
library(gganimate)
library(ggsci)
library(gifski)
library(plotly)
datos <- read.csv("datosviolencia_ES.csv",sep = ";")
attach(datos)
#Andalucia#
ANDALUCIA<- datos %>%
  filter(COMUNIDAD == "Andalucia") %>%
  group_by(COMUNIDAD)%>%mutate(color1=2*log(CANTIDAD))
 attach(ANDALUCIA)

#Aragon#
ARAGON<- datos %>%
  filter(COMUNIDAD == "Aragon") %>%
  group_by(COMUNIDAD)%>%mutate(color2=2*log(CANTIDAD)) 
attach(ARAGON)

#Asturias#
ASTURIAS<- datos %>%
  filter(COMUNIDAD == "Asturias") %>%
  group_by(COMUNIDAD)%>%mutate(color3=2*log(CANTIDAD))
attach(ASTURIAS)

#Canarias#
CANARIAS<- datos %>%
  filter(COMUNIDAD == "Canarias") %>%
  group_by(COMUNIDAD)%>%mutate(color4=2*log(CANTIDAD)) 
attach(CANARIAS)

#Cantabria#
CANTABRIA<- datos %>%
  filter(COMUNIDAD == "Cantabria") %>%
  group_by(COMUNIDAD) %>%mutate(color5=2*log(CANTIDAD))
attach(CANTABRIA)

#Castilla La Mancha#
MANCHA<- datos %>%
  filter(COMUNIDAD == "Castilla La Mancha") %>%
  group_by(COMUNIDAD)%>%mutate(color6=2*log(CANTIDAD))
attach(MANCHA)

#Castilla Leon#
LEON<- datos %>%
  filter(COMUNIDAD == "Castilla Leon") %>%
  group_by(COMUNIDAD)%>%mutate(color7=2*log(CANTIDAD))
attach(LEON)

#Catalunya#
CATALUNYA<- datos %>%
  filter(COMUNIDAD == "Catalunya") %>%
  group_by(COMUNIDAD)%>%mutate(color8=2*log(CANTIDAD))
attach(CATALUNYA)

#Ceuta y Melilla#
CEUTA<- datos %>%
  filter(COMUNIDAD == "Ceuta y Melilla") %>%
  group_by(COMUNIDAD)%>%mutate(color9=2*log(CANTIDAD))
attach(CEUTA)

#Extremadura#
EXTREMADURA<- datos %>%
  filter(COMUNIDAD == "Extremadura") %>%
  group_by(COMUNIDAD)%>%mutate(color10=2*log(CANTIDAD))
attach(EXTREMADURA)

#Galicia#
GALICIA<- datos %>%
  filter(COMUNIDAD == "Galicia") %>%
  group_by(COMUNIDAD)%>%mutate(color11=2*log(CANTIDAD)) 
attach(GALICIA)

#Islas Baleares#
BALEARES<- datos %>%
  filter(COMUNIDAD == "Islas Baleares") %>%
  group_by(COMUNIDAD)%>%mutate(color12=2*log(CANTIDAD)) 
attach(BALEARES)

#La Rioja#
RIOJA<- datos %>%
  filter(COMUNIDAD == "La Rioja") %>%
  group_by(COMUNIDAD)%>%mutate(color13=2*log(CANTIDAD)) 
attach(RIOJA)

#Madrid#
MADRID<- datos %>%
  filter(COMUNIDAD == "Madrid") %>%
  group_by(COMUNIDAD)%>%mutate(color14=2*log(CANTIDAD)) 
attach(MADRID)

#Murcia#
MURCIA<- datos %>%
  filter(COMUNIDAD == "Murcia") %>%
  group_by(COMUNIDAD)%>%mutate(color15=2*log(CANTIDAD)) 
attach(MURCIA)

#Navarra#
NAVARRA<- datos %>%
  filter(COMUNIDAD == "Navarra") %>%
  group_by(COMUNIDAD)%>%mutate(color16=2*log(CANTIDAD)) 
attach(NAVARRA)

#Pais Vasco#
VASCO<- datos %>%
  filter(COMUNIDAD == "Pais Vasco") %>%
  group_by(COMUNIDAD)%>%mutate(color17=2*log(CANTIDAD)) 
attach(VASCO)

#Valencia#
VALENCIA<- datos %>%
  filter(COMUNIDAD == "Valencia") %>%
  group_by(COMUNIDAD)%>%mutate(color18=2*log(CANTIDAD)) 
attach(VALENCIA)



datos2 <- read.csv(file="Total por anio_ES.csv",sep=";")
datos3 <- read.csv(file="DATOS_ES.csv",sep=";")
```

### Gráfica 1: Total de casos de violencia de género reportados por provincias en los primeros 5 meses de 2018, 2019 y 2020.

Todos los datos han sido extraídos del sistema [Viogén](http://www.interior.gob.es/web/servicios-al-ciudadano/violencia-contra-la-mujer/estadisticas/).

```{r}

fig <- plot_ly(datos2, x = ~PROVINCIA, y = ~TOTAL.2018, type = 'bar', name = 'Total 2018')
fig <- fig %>% add_trace(y = ~TOTAL.2019, name = 'Total 2019')
fig <- fig %>% add_trace(y = ~TOTAL.2020, name = 'Total 2020')
fig <- fig %>% layout(yaxis = list(title = 'Casos totales',type = "log"), barmode = 'stack',
                      hovermode = "compare")
fig

```

***
Provincias en las que aumenta el número de casos con respecto a 2019 y a 2018: todas las catalanas (Barcelona, Girona, Lleida y Tarragona) y Álava, Asturias, Castellón, Guipúzcoa, Huesca, Jaén, Santa Cruz de Tenerife y Toledo. En total 12 provincias de un total de 52. Puede deberse a que algunas provincias entraron antes que otras en la fase 1 de la desescalada.


### Gráfica 3: Casos reportados por violencia intrafamiliar por año y provincia

```{r}

p <- ggplot(datos3, aes(YEAR, CANTIDAD, color = CIUDAD, shape=MES)) +
  geom_point(aes(size = CANTIDAD, frame = YEAR)) +
  scale_y_log10()
fig3 <- ggplotly(p,tooltip = "all")
fig3
```


En España, en general ha descendido la violencia de género.


### Mapa: Casos totales por provincias en 2020

```{r}
Col<- leaflet() %>%
  addProviderTiles("OpenStreetMap.HOT")%>%
    addCircleMarkers( data = ANDALUCIA, color= "blueviolet", radius = ~color1, lat = ANDALUCIA$Lat, lng = ANDALUCIA$Lon, 
                    popup = paste0("<b>Nombre del municipio:", 
                                   "</b>",
                                   ANDALUCIA$MUNICIPIO,
                                   "<br/>", 
                                   "<b>Cantidad:", 
                                   "</b>",
                                   ANDALUCIA$CANTIDAD), group = "Andalucia",clusterOptions = markerClusterOptions()) %>%
    addCircleMarkers(data = ARAGON, color="blueviolet",radius =~color2, lat = ARAGON$Lat, lng = ARAGON$Lon, 
                   popup = paste0("<b>Nombre del municipio:", 
                                  "</b>",
                                  ARAGON$MUNICIPIO,
                                  "<br/>",
                                  "<b>Cantidad:",
                                  "</b>",
                                  ARAGON$CANTIDAD), group = "Aragon",clusterOptions = markerClusterOptions()) %>%

  addCircleMarkers(data = ASTURIAS, color="blueviolet",radius =~color3, lat = ASTURIAS$Lat, lng = ASTURIAS$Lon, 
                   popup = paste0("<b>Nombre del municipio:", 
                                  "</b>",
                                  ASTURIAS$MUNICIPIO,
                                  "<br/>",
                                  "<b>Cantidad:",
                                  "</b>",
                                  ASTURIAS$CANTIDAD), group = "Asturias",clusterOptions = markerClusterOptions()) %>%
  addCircleMarkers(data = CANARIAS, color="blueviolet",radius =~color4, lat = CANARIAS$Lat, lng = CANARIAS$Lon, 
                   popup = paste0("<b>Nombre del municipio:", 
                                  "</b>",
                                  CANARIAS$MUNICIPIO,
                                  "<br/>",
                                  "<b>Cantidad:",
                                  "</b>",
                                  CANARIAS$CANTIDAD), group = "Canarias",clusterOptions = markerClusterOptions()) %>%
    addCircleMarkers(data = CANTABRIA, color="blueviolet",radius =~color5, lat = CANTABRIA$Lat, lng = CANTABRIA$Lon, 
                   popup = paste0("<b>Nombre del municipio:", 
                                  "</b>",
                                  CANTABRIA$MUNICIPIO,
                                  "<br/>",
                                  "<b>Cantidad:",
                                  "</b>",
                                  CANTABRIA$CANTIDAD), group = "Cantabria",clusterOptions = markerClusterOptions()) %>%
  addCircleMarkers(data = MANCHA, color="blueviolet",radius =~color6, lat = MANCHA$Lat, lng = MANCHA$Lon, 
                   popup = paste0("<b>Nombre del municipio:", 
                                  "</b>",
                                  MANCHA$MUNICIPIO,
                                  "<br/>",
                                  "<b>Cantidad:",
                                  "</b>",
                                  MANCHA$CANTIDAD), group = "Castilla La Mancha",clusterOptions = markerClusterOptions()) %>%
  addCircleMarkers(data = LEON, color="blueviolet",radius =~color7, lat = LEON$Lat, lng = LEON$Lon, 
                   popup = paste0("<b>Nombre del municipio:", 
                                  "</b>",
                                  LEON$MUNICIPIO,
                                  "<br/>",
                                  "<b>Cantidad:",
                                  "</b>",
                                  LEON$CANTIDAD), group = "Castilla Leon",clusterOptions = markerClusterOptions()) %>%
  addCircleMarkers(data = CATALUNYA, color="blueviolet",radius =~color8, lat = CATALUNYA$Lat, lng = CATALUNYA$Lon, 
                   popup = paste0("<b>Nombre del municipio:", 
                                  "</b>",
                                  CATALUNYA$MUNICIPIO,
                                  "<br/>",
                                  "<b>Cantidad:",
                                  "</b>",
                                  CATALUNYA$CANTIDAD), group = "Catalunya",clusterOptions = markerClusterOptions()) %>%
  addCircleMarkers(data = CEUTA, color="deepskyblue",radius =~color9, lat = CEUTA$Lat, lng = CEUTA$Lon, 
                   popup = paste0("<b>Nombre del municipio:", 
                                  "</b>",
                                  CEUTA$MUNICIPIO,
                                  "<br/>",
                                  "<b>Cantidad:",
                                  "</b>",
                                  CEUTA$CANTIDAD), group = "Ceuta y Melilla",clusterOptions = markerClusterOptions()) %>%
  addCircleMarkers(data = EXTREMADURA, color="deepskyblue",radius =~color10, lat = EXTREMADURA$Lat, lng = EXTREMADURA$Lon, 
                   popup = paste0("<b>Nombre del municipio:", 
                                  "</b>",
                                  EXTREMADURA$MUNICIPIO,
                                  "<br/>",
                                  "<b>Cantidad:",
                                  "</b>",
                                  EXTREMADURA$CANTIDAD), group = "Extremadura",clusterOptions = markerClusterOptions()) %>%
  addCircleMarkers(data = GALICIA, color="deepskyblue",radius =~color11, lat = GALICIA$Lat, lng = GALICIA$Lon, 
                   popup = paste0("<b>Nombre del municipio:", 
                                  "</b>",
                                  GALICIA$MUNICIPIO,
                                  "<br/>",
                                  "<b>Cantidad:",
                                  "</b>",
                                  GALICIA$CANTIDAD), group = "Galicia",clusterOptions = markerClusterOptions()) %>%
  addCircleMarkers(data = BALEARES, color="deepskyblue",radius =~color12, lat = BALEARES$Lat, lng = BALEARES$Lon, 
                   popup = paste0("<b>Nombre del municipio:", 
                                  "</b>",
                                  BALEARES$MUNICIPIO,
                                  "<br/>",
                                  "<b>Cantidad:",
                                  "</b>",
                                  BALEARES$CANTIDAD), group = "Islas Baleares",clusterOptions = markerClusterOptions()) %>%
    addCircleMarkers(data = RIOJA, color="deepskyblue",radius =~color13, lat = RIOJA$Lat, lng = RIOJA$Lon, 
                   popup = paste0("<b>Nombre del municipio:", 
                                  "</b>",
                                  RIOJA$MUNICIPIO,
                                  "<br/>",
                                  "<b>Cantidad:",
                                  "</b>",
                                  RIOJA$CANTIDAD), group = "La Rioja",clusterOptions = markerClusterOptions()) %>% 
  addCircleMarkers(data = MADRID, color="deepskyblue",radius =~color14, lat = MADRID$Lat, lng = MADRID$Lon, 
                   popup = paste0("<b>Nombre del municipio:", 
                                  "</b>",
                                  MADRID$MUNICIPIO,
                                  "<br/>",
                                  "<b>Cantidad:",
                                  "</b>",
                                  MADRID$CANTIDAD), group = "Madrid",clusterOptions = markerClusterOptions()) %>%
  addCircleMarkers(data = MURCIA, color="blue",radius =~color15, lat = MURCIA$Lat, lng = MURCIA$Lon, 
                   popup = paste0("<b>Nombre del municipio:", 
                                  "</b>",
                                  MURCIA$MUNICIPIO,
                                  "<br/>",
                                  "<b>Cantidad:",
                                  "</b>",
                                  MURCIA$CANTIDAD), group = "Murcia",clusterOptions = markerClusterOptions()) %>%
  addCircleMarkers(data = NAVARRA, color="blue",radius =~color16, lat = NAVARRA$Lat, lng = NAVARRA$Lon, 
                   popup = paste0("<b>Nombre del municipio:", 
                                  "</b>",
                                  NAVARRA$MUNICIPIO,
                                  "<br/>",
                                  "<b>Cantidad:",
                                  "</b>",
                                  NAVARRA$CANTIDAD), group = "Navarra",clusterOptions = markerClusterOptions()) %>%
  addCircleMarkers(data = VASCO, color="blue",radius =~color17, lat = VASCO$Lat, lng = VASCO$Lon, 
                   popup = paste0("<b>Nombre del municipio:", 
                                  "</b>",
                                  VASCO$MUNICIPIO,
                                  "<br/>",
                                  "<b>Cantidad:",
                                  "</b>",
                                  VASCO$CANTIDAD), group = "Pais Vasco",clusterOptions = markerClusterOptions()) %>%
  addCircleMarkers(data = VALENCIA, color="blue",radius =~color18, lat = VALENCIA$Lat, lng = VALENCIA$Lon, 
                   popup = paste0("<b>Nombre del municipio:", 
                                  "</b>",
                                  VALENCIA$MUNICIPIO,
                                  "<br/>",
                                  "<b>Cantidad:",
                                  "</b>",
                                  VALENCIA$CANTIDAD), group = "Valencia",clusterOptions = markerClusterOptions()) %>%
     addDrawToolbar(targetGroup = 'datos',editOptions = editToolbarOptions(selectedPathOptions = selectedPathOptions()))%>%
  addLayersControl(overlayGroups = c("Andalucia","Aragon","Asturias","Canarias","Cantabria",
                                     "Castilla La Mancha","Castilla Leon","Catalunya",
                                     "Ceuta y Melilla", "Extremadura", "Galicia","Islas Baleares",
                                     "La Rioja","Madrid","Murcia","Navarra","Pais Vasco","Valencia")
    )
#Col%>%fitBounds(lng1 =-8.70 ,lat1 = -40.21,lng2 =-6.88 ,lat2 =180.58 )
Col




```

*** 
En este mapa se puede observar el número de casos totales de violencia de género reportados por cada provincia. La información que se muestra correspodnde a los meses de enero, febrero, marzo, abril y mayo de 2020.




